Service photographique du Premier ministre. Reportages photographiques relatifs aux activités de François Fillon, Premier ministre (2007-2012)
Archives nationales (France)
- Reportages photographiques couvrant l'année 2012, 20144696/1094-20144696/1152
  - Entretien de François Fillon, Premier ministre, avec Najib Mikati, président du Conseil des ministres du Liban, le 10 février 2012. PHOTOGRAPHIES, 20144696/1118
  - Déplacement de François Fillon, Premier ministre, sur le thème de la compétitivité des entreprises, à Moreuil (Somme) le 13 février 2012. PHOTOGRAPHIES, 20144696/1119
  - Entretien de François Fillon, Premier ministre, avec les membres de l'Observatoire national de la vie de vie, le 14 février 2012. PHOTOGRAPHIES, 20144696/1120
  - Entretien de François Fillon, Premier ministre, avec Antoine Rufenacht, commissaire général pour le développement de la vallée de la Seine, le 15 février 2012. PHOTOGRAPHIES, 20144696/1121
  - Remise de la Légion d'honneur à Antoine Gosset-Grainville, directeur général adjoint de la Caisse des dépôts et consignations (CDC), par François Fillon, Premier ministre, le 16 février 2012. PHOTOGRAPHIES, 20144696/1122
  - Déplacement de François Fillon, Premier ministre, sur le thème du Grand Paris de l'innovation et de la recherche, sur le plateau de Saclay (Essonne) le 20 février 2012. PHOTOGRAPHIES, 20144696/1123
  - Entretien de François Fillon, Premier ministre, ministre de l'Écologie, du développement durable, des transports et du logement, avec Elio Di Rupo, Premier ministre de Belgique, le 24 février 2012. PHOTOGRAPHIES, 20144696/1124
  - Déplacement de François Fillon, Premier ministre, ministre de l'Écologie, du développement durable, des transports et du logement, sur le thème des PME au service du développement des territoires, dans les locaux de l'entreprise Numalliance et des Papeteries de Raon, à Raon-l'Etape (Vosges) le 24 février 2012. PHOTOGRAPHIES, 20144696/1125
  - Visite de François Fillon, Premier ministre, ministre de l'Écologie, du développement durable, des transports et du logement, au Salon international de l'agriculture, à Paris le 27 février 2012. PHOTOGRAPHIES, 20144696/1126
  - Réception par François Fillon, Premier ministre, ministre de l'Écologie, du développement durable, des transports et du logement, des agriculteurs de la Sarthe présents au Salon international de l'agriculture, à l'Hôtel de Matignon le 1er mars 2012. PHOTOGRAPHIES, 20144696/1127
  - Fête organisée par les membres du cabinet du Premier ministre à l'occasion de l'anniversaire de François Fillon, Premier ministre et ministre de l'Écologie, du développement durable, des transports et du logement, le 5 mars 2012. PHOTOGRAPHIES, 20144696/1128
  - Remise à François Fillon, Premier ministre, ministre de l'Écologie, du développement durable, des transports et du logement, du rapport "Avenir de la zone euro: l'intégration politique ou la chaos" par Jean Arthuis, président de la commission des finances, du contrôle budgétaire et des comptes économiques de la Nation du Sénat, le 6 mars 2012. PHOTOGRAPHIES, 20144696/1129
  - Photographies de groupe du cabinet de Patrick Ollier, ministre auprès du Premier ministre, chargé des Relations avec le Parlement, le 6 mars 2012. PHOTOGRAPHIES, 20144696/1130
  - Entretien de François Fillon, Premier ministre, ministre de l'Écologie, du développement durable, des transports et du logement, avec Gilles Bernheim, Grand rabbin de France, et Joël Mergui, président du Consistoire central insraélite de France, le 7 mars 2012. PHOTOGRAPHIES, 20144696/1131
  - Intervention de François Fillon, Premier ministre, ministre de l'Écologie, du développement durable, des transports et du logement, à la convention de la Société française de l'énergie nucléaire (SFEN), à Paris le 8 mars 2012. PHOTOGRAPHIES, 20144696/1132
  - Entretien de François Fillon, Premier ministre, ministre de l'Écologie, du développement durable, des transports et du logement, avec les responsables du Conseil français du culte musulman (CFCM), le 8 mars 2012. PHOTOGRAPHIES, 20144696/1133
  - Participation de François Fillon, Premier ministre, ministre de l'Écologie, du développement durable, des transports et du logement, au déjeuner organisé à l'occasion de la Journée de la femme, à l'Hôtel de Castries (Paris) le 8 mars 2012. PHOTOGRAPHIES, 20144696/1134
  - Déplacement de François Fillon, Premier ministre, ministre de l'Écologie, du développement durable, des transports et du logement, sur le thème de l'industrie en France, à L'Isle d'Abeau (Isère) le 9 mars 2012. PHOTOGRAPHIES, 20144696/1135
  - Intervention de François Fillon, Premier ministre, ministre de l'Écologie, du développement durable, des transports et du logement, au Forum mondial de l'eau, à Marseille (Bouches-du-Rhône) le 12 mars 2012. PHOTOGRAPHIES, 20144696/1136
  - Réunion consacrée aux Initiatives d'excellence (IDEX) du programme des Investissements d'avenir, présidée par François Fillon, Premier ministre, ministre de l'Écologie, du développement durable, des transports et du logement, le 13 mars 2012. PHOTOGRAPHIES, 20144696/1137
  - Remise de la Légion d'honneur à Etienne Pflimlin, banquier, par François Fillon, Premier ministre, ministre de l'Écologie, du développement durable, des transports et du logement, le 13 mars 2012. PHOTOGRAPHIES, 20144696/1138
  - Déplacement de François Fillon, Premier ministre, ministre de l'Écologie, du développement durable, des transports et du logement, pour l'inauguration du Biopôle de l'université de Lorraine, à Nancy (Meurthe-et-Moselle) le 15 mars 2012. PHOTOGRAPHIES, 20144696/1139
  - Participation de François Fillon, Premier ministre, ministre de l'Écologie, du développement durable, des transports et du logement, aux obsèques de Pierre Schoendoerffer, réalisateur et écrivain, aux Invalides (Paris) le 19 mars 2012. PHOTOGRAPHIES, 20144696/1140
  - Participation de François Fillon, Premier ministre, ministre de l'Écologie, du développement durable, des transports et du logement, à la cérémonie de recueillement en hommage aux victimes de la fusillade de Toulouse (Haute-Garonne) par Mohamed Merah, à la synagogue Notre-Dame de Nazareth (Paris) le 19 mars 2012. PHOTOGRAPHIES, 20144696/1141
  - Inauguration par François Fillon, Premier ministre, ministre de l'Écologie, du développement durable, des transports et du logement, du muséoparc d'Alésia, à Alise-Sainte-Reine (Côte-d'Or) le 22 mars 2012. PHOTOGRAPHIES, 20144696/1142
  - Voyage de François Fillon, Premier ministre, ministre de l'Écologie, du développement durable, des transports et du logement, à l'occasion du Sommet sur la sécurité nucléaire, organisé à Séoul (Corée du Sud) du 26 au 27 mars 2012. PHOTOGRAPHIES, 26 mars 2012-27 mars 2012; 20144696/1143
  - Remise de la médaille de la Jeunesse et des sports à Christian Bougard, dirigeant du Football club de Sablé-sur-Sarthe (Sarthe), par François Fillon, Premier ministre, ministre de l'Écologie, du développement durable, des transports et du logement, à l'Hôtel de Matignon le 28 mars 2012. PHOTOGRAPHIES, 20144696/1144
  - Réunion du Conseil supérieur de la formation et de la recherche stratégiques (CSFRS) présidée par François Fillon, Premier ministre, ministre de l'Écologie, du développement durable, des transports et du logement, le 3 avril 2012. PHOTOGRAPHIES, 20144696/1145
  - Remise de la Légion d'honneur à Péguy Lévy, secrétaire générale adjointe du Consistoire de Paris, par François Fillon, Premier ministre, ministre de l'Écologie, du développement durable, des transports et du logement, le 4 avril 2012. PHOTOGRAPHIES, 20144696/1146
  - Remise de l'Ordre national du mérite à JeEdouard Lemasson, directeur de la Chambre d'agriculture de la Sarthe, et Jacques Landeau, dirigeant d'entreprise à Sablé-sur-Sarthe (Sarthe), par François Fillon, Premier ministre, ministre de l'Écologie, du développement durable, des transports et du logement, le 12 avril 2012. PHOTOGRAPHIES, 20144696/1147
  - Déclaration de François Fillon, Premier ministre, ministre de l'Écologie, du développement durable, des transports et du logement, à l'issue du premier tour de l'élection présidentielle, le 22 avril 2012. PHOTOGRAPHIES, 20144696/1148
  - Déclaration de François Fillon, Premier ministre, ministre de l'Écologie, du développement durable, des transports et du logement, à l'issue du second tour de l'élection présidentielle, le 6 mai 2012., 20144696/1149
  - Participation de François Fillon, Premier ministre, ministre de l'Écologie, du développement durable, des transports et du logement, à la commémoration du 8 mai 1945, à Paris le 8 mai 2012. PHOTOGRAPHIES, 20144696/1150
  - Réception de fin de cabinet, donnée par François Fillon, Premier ministre, le 9 mai 2012. PHOTOGRAPHIES, 20144696/1151
  - Passation de pouvoirs entre François Fillon, Premier ministre, ministre de l'Écologie, du développement durable, des transports et du logement, et Jean-Marc Ayrault, Premier ministre, le 16 mai 2012. PHOTOGRAPHIES, 20144696/1152